【裁判字號】    92,易,218
【裁判日期】    900912
【裁判案由】    竊盜
【裁判全文】
臺灣苗栗地方法院刑事判決                          九十二年度易字第二一八號
    公  訴  人  臺灣苗栗地方法院檢察署檢察官
    被      告  戊○○  男  五.
右列被告因竊盜案件，經檢察官聲請以簡易判決處刑（九十年度偵字第三五九０號）
，本院認不應以簡易判決處刑，改依通常程序審理，判決如左：
    主  文
戊○○無罪。
    理  由
一、公訴意旨如檢察官聲請簡易判決處刑書所載。（如附件）
二、訊據被告戊○○堅決否認有何竊盜犯行，辯稱：伊固有於民國九十年三月十六日
    上午八時許，以每日新臺幣（下同）二千元之工資雇用不知情之伐木工人乙○○
    、甲○○，砍伐坐落苗栗縣銅鑼鄉○○○段第十地號土地上之油桐樹十七棵、樟
    樹二棵；惟係因上開樹木位於伊所有之房屋門前，妨礙視線，伊為居住健康始雇
    工予以砍伐等語。經查，被告確於上述時間以每日二千元之工資雇用乙○○、甲○○在告訴人丁○○、丙○○共有之上述樟樹林段第十地號土地上砍伐油桐樹十
    七棵、樟樹二棵乙節，業據證人乙○○、甲○○於本院審理時結證明確。次查，
    被告係以上開樹木擋住伊所有房屋門前由為，而雇用乙○○、甲○○予以砍伐；
    另被告僅要求乙○○、甲○○於砍伐後，將木材留置原地，而未要求運離等情，
    亦據證人乙○○、甲○○於本院審理時結證明確，復有現場照片四幀附卷可按（
    參見偵卷第三十頁背面、第三十一頁）。又查，被告所有房屋前有長約三十公尺
    之廣場，廣場即鄰接樹林，而告訴人所有而遭砍伐之樹木即在該片樹林乙情，亦
    據檢察官勘驗現場屬實，並製有勘驗筆錄在卷可參；另上述遭砍伐之樹木，其樹
    寬尚窄，足見樹齡尚淺，有照片附於偵卷可按；又油桐樹於九十年間之平均市價
    為每立方公尺一千六百六十七元、樟樹則為每立方公尺二千零七十元乙節，有行
    政院農業委員會林務局九十二年八月二十一日林造字第０九二一六一七二四四號
    函在卷可按，亦足見該等樹木並非經濟價值高之林木。綜上，被告如確有為自己
    不法所有之意圖，豈有需要以每日二千元之工資雇用伐木工人二人，砍伐在客觀
    上之經濟價值不高之林木，並甘冒隨時可能為警查獲之風險？是衡諸經驗法則，
    被告辯稱：其並未有為自己不法所有之竊盜犯意等語，應可採信。此外，復查無
    其他積極證據足資證明被告確有公訴人所指竊盜犯行，其犯罪即屬不能證明，爰
    為無罪之諭知。
三、惟查，被告於本院審理時既坦認伊於事前未經告訴人之同意，即率予雇用伐木工
    人乙○○、甲○○，砍伐告訴人所共有上述土地上之油桐樹十七棵、樟樹二棵之
    事實（參見本院九十二年五月二十日審理筆錄），則被告此部分行為是否另涉犯
    刑法第四百五十四條之毀損罪嫌，即應由檢察官另為適法之處理，附此敘明。
據上論斷，應依刑事訴訟法第四百五十二條、第三百零一條第一項，判決如主文。
本案經檢察官黃智炫到庭執行職務。
中      華      民      國    九十      年      九      月     十二     日
                                    臺灣苗栗地方法院刑事第三庭
                                        法  官  林  燦  都
右正本證明與原本無異。
如不服本判決，應於送達後十日內向本院提出上訴狀（須附繕本），上訴於臺灣高等
法院臺中分院。
                                        書記官  陳  建  分
中      華      民      國    九十二    年      九      月     十二     日


司法院資訊處製作；財團法人民間司法改革基金會備份。
